nb: Sportsutstyr > Friidrett > Boksing og kampsport > Beskyttelsesutstyr for boksing og kampsport > Kroppsbeskyttelse for boksing og kampsport: Magebeskyttere; Bryst- og ribbeinsbeskyttere; Kroppsbeskyttere for trenere; Lårbeskyttere
pt-BR: Artigos esportivos > Artigos para prática de esportes > Boxe e artes marciais > Equipamentos de proteção para boxe e artes marciais > Protetores corporais para boxe e artes marciais: Protetores de abdômen; Protetores de peito e costela; Protetores corporais para treinador; Protetores de coxa
en: Sporting Goods > Athletics > Boxing & Martial Arts > Boxing & Martial Arts Protective Gear > Boxing & Martial Arts Body Protectors: Belly Pads; Chest & Rib Guards; Coach Body Protectors; Thigh Pads
zh-TW: 體育用品 > 競技體育 > 拳擊與武術 > 拳擊/武術防護裝備 > 拳擊與武術護具: 護腹; 護胸與護肋; 教練防護胸靶; 護腿墊
hu: Sportszerek > Atlétika > Boksz és harcművészetek > Boksz- és harcművészeti védőfelszerelés > Boksz- és harcművészeti testvédők: Hasvédők; Mell- és bordavédők; Edzői testvédők; Combvédők
vi: Dụng cụ thể thao > Điền kinh > Đấm bốc & Võ thuật > Thiết bị bảo vệ khi đấm bốc và thi đấu võ thuật > Giáp võ thuật và đấm bốc: Đệm bảo vệ bụng; Đệm bảo vệ ngực và sườn; Đệm bảo vệ cơ thể cho huấn luyện viên; Đệm bảo vệ đùi
es: Equipamiento deportivo > Equipamiento para atletismo > Boxeo y artes marciales > Equipo de protección para boxeo y artes marciales > Protectores corporales para boxeo y artes marciales: Protectores abdominales; Protectores de pecho y costillas; Protectores de cuerpo para entrenador; Protectores de muslo
cs: Sportovní potřeby > Atletické sporty > Box a bojové sporty > Ochranné pomůcky pro box a bojové sporty > Chrániče těla na box a bojové sporty: Břišní chrániče; Chrániče hrudníku a žeber; Trenérské chrániče těla; Chrániče stehen
sk-SK: Športový tovar > Atletika > Box a bojové umenia > Ochranné vybavenie na box a bojové umenia > Chrániče tela pre box a bojové umenia: Brušné chrániče; Chrániče hrudníka a rebier; Chrániče tela pre trénerov; Chrániče stehien
th: อุปกรณ์กีฬา > การกีฬา > มวยและศิลปะการต่อสู้ > อุปกรณ์ป้องกันสำหรับการชกมวยและศิลปะการต่อสู้ > อุปกรณ์ป้องกันการบาดเจ็บสำหรับชกมวยและศิลปะการต่อสู้: เป้ากันหน้าท้อง; ที่ป้องกันหน้าอกและซี่โครง; เกราะป้องกันตัวโค้ช; สนับต้นขา
it: Articoli sportivi > Sport > Boxe e arti marziali > Attrezzatura protettiva pugilato > Protezioni per il corpo per boxe e arti marziali: Paraventri; Paratorace e paracostole; Corpetti protettivi per allenatori; Paracosce
bg-BG: Спортни стоки > Спортни занимания > Бокс и бойни изкуства > Защитна екипировка за бокс и бойни изкуства > Протектори за тяло за бокс и бойни изкуства: Подплънки за корем; Протектори за гърди и ребра; Защитни протектори за треньори; Протектори за бедра
nl: Sportartikelen > Lichaamssporten > Boksen en vechtsporten > Beschermende uitrusting voor boksen > Lichaamsbeschermers voor boksen en vechtsporten: Buikbeschermers; Borst- en ribbeschermers; Lichaamsbeschermers voor coaches; Dijbeschermers
sl-SI: Športna oprema > Šport > Boks in borilne veščine > Zaščitna oprema za boks in borilne veščine > Ščitniki za telo za boks in borilne veščine: Blazinice za trebuh; Ščitniki za prsni koš in rebra; Ščitniki za telo trenerjev; Ščitniki za stegna
lt-LT: Sporto prekės > Atletika > Boksas ir kovos menai > Bokso ir kovos menų apsauginė įranga > Bokso ir kovos menų kūno apsaugos: Pilvo pagalvėlės; Krūtinės ir šonkaulių apsaugos; Trenerių kūno apsaugos; Šlaunų pagalvėlės
tr: Spor Malzemeleri > Spor Ekipmanları > Boks ve Dövüş Sporları > Boks ve Dövüş Sanatları Koruyucu Giysileri > Boks ve Dövüş Sporları Vücut Koruyucuları: Karın korumaları; Göğüs ve kaburga korumaları; Antrenör gövde korumaları; Uyluk korumaları
de: Sportartikel > Athletik > Boxen & Kampfsport > Boxschutzbekleidung > Körperschutz: Bauchschützer; Brust- & Rippenschützer; Körperschutz für Trainer:innen; Oberschenkelschützer
pt-PT: Artigos de desporto > Atividade desportiva > Boxe e artes marciais > Equipamento de proteção para boxe e artes marciais > Protetores de corpo para boxe e artes marciais: Proteções de barriga; Proteções de peito e costelas; Proteções de corpo para treinadores; Proteções de coxa
fr: Équipements sportifs > Divers sports > Boxe et arts martiaux > Équipement de protection pour la boxe et les arts martiaux > Plastrons de boxe et arts martiaux: Boucliers ventraux; Plastrons et protège-côtes; Plastrons d'entraîneur; Protège-cuisses
pl: Sprzęt sportowy > Sport > Boks i sztuki walki > Ochraniacze do boksu i sztuk walki > Ochraniacze tułowia do boksu i sztuk walki: Ochraniacze brzucha; Ochraniacze klatki piersiowej i żeber; Ochraniacze tułowia dla trenerów; Ochraniacze ud
el: Αθλητικά είδη > Αθλητισμός > Πυγμαχία & πολεμικές τέχνες > Προστατευτικός εξοπλισμός πυγμαχίας & πολεμικών τεχνών > Προστατευτικά θώρακα πυγμαχίας & πολεμικών τεχνών: Προστατευτικά κοιλιάς; Προστατευτικά στήθους και πλευρών; Προστατευτικά σώματος για προπονητές; Προστατευτικά μηρών
ko: 스포츠용품 > 운동 > 권투/무술 > 권투/무술 보호 장비 > 권투/무술 보디 프로텍터: 복부 패드; 가슴 및 갈비뼈 보호대; 코치용 바디 보호대; 허벅지 패드
da: Sportsartikler > Atletik > Boksning og kampsport > Bokse- og kampsportsudstyr > Kropsbeskyttelse til boksning og kampsport: Mavebeskyttere; Bryst- og ribbensbeskyttere; Kropsbeskyttere til trænere; Lårbeskyttere
ru: Спортивные товары > Соревновательный спорт > Бокс и единоборства > Защитная экипировка для бокса и единоборств > Защита корпуса для бокса и единоборств: Защита живота (пояса тренера); Защита груди и ребер; Тренерские защитные жилеты; Защита бедер
ja: スポーツ用品 > スポーツ競技 > ボクシング・格闘技 > ボクシング・格闘技用プロテクター > ボクシング・格闘技用ボディプロテクター: ベリーパッド; チェスト・リブガード; コーチ用ボディプロテクター; サイパッド
sv: Sportartiklar > Idrott och sport > Boxning och kampsporter > Skyddsutrustning för boxning och kampsport > Kroppsskydd för boxning och kampsporter: Magplattor; Bröst- och revbensskydd; Kroppsskydd för tränare; Lårskydd
fi: Urheilutarvikkeet > Urheilu > Nyrkkeily ja vapaaottelu > Nyrkkeily- ja vapaaottelusuojat > Nyrkkeilyn ja vapaaottelun vartalosuojat: Vatsasuojat; Rinta- ja kylkisuojat; Valmentajan vartalosuojat; Reisisuojat
ro-RO: Articole sportive > Atletism > Box și arte marțiale > Echipament de protecție pentru box și arte marțiale > Protecții pentru corp pentru box și arte marțiale: Protecții abdominale; Protecții pentru piept și coaste; Protecții corporale pentru antrenori; Protecții pentru coapse
hr-HR: Sportska oprema > Atletika > Boks i borilačke vještine > Zaštitna oprema za boks i borilačke vještine > Štitnici za tijelo za boks i borilačke vještine: Jastučići za trbuh; Štitnici za prsa i rebra; Štitnici za tijelo trenera; Jastučići za bedra
zh-CN: 体育用品 > 田径 > 拳击/武术 > 拳击/武术护具 > 拳击/武术护胸: 护腹垫; 护胸与护肋; 教练躯干护具; 护腿垫